【裁判字號】    97,易,413
【裁判日期】    970331
【裁判案由】    竊盜
【裁判全文】
臺灣彰化地方法院刑事判決               97年度易字第413號
公  訴  人  臺灣彰化地方法院檢察署檢察官
被      告  乙○○
                    樓之18
                    （另案羈押於臺灣彰化看守所）
上列被告因竊盜案件，經檢察官提起公訴（97年度偵字第1540號
、第1660號），本院依簡式審判程序判決如下：
    主  文
乙○○犯如附表所示之罪，均累犯，各處如附表所示之刑。應執
行有期徒刑壹年陸月。
    事  實
一、乙○○前於民國93年間，因連續施用第一、二級毒品案件，
    經本院以93年度訴字第475號判處有期徒刑10月、4月，應執
    行有期徒刑1年確定；又因搶奪、偽造文書案件，經本院以
    93年度訴字第609號各判處有期徒刑9月、5月，應執行有期
    徒刑1年1月確定；另因竊盜案件，經本院以93年度易字第63
    4號判處有期徒刑1年4月確定；再因恐嚇案件，經本院以93
    年度易字第1000號判處有期徒刑4月確定，上開案件嗣經合
    併定應執行刑為有期徒刑3年8月確定，復經本院以96年度聲
    減字第974號裁定減刑並就減得之刑定其應執行之刑為有期
    徒刑1年10月確定，甫於96年7月16日因假釋期滿未經撤銷而
    視為執行完畢。詎其仍不知悔改，復分別意圖為自己不法之
    所有，各於附表編號一至四所示時、地，以附表編號一至四
    所示方法，竊取丙○○○所有如附表編號一至四所示之財物
    ；另與真實姓名年籍不詳、綽號「阿吉」之成年男子，共同
    基於意圖為自己不法所有之犯意聯絡，於附表編號五所示時
    、地，竊取甲○○所有如附表編號五所示之財物。嗣為警循
    線查悉上情。
二、案經彰化縣警察局和美分局、彰化分局報告臺灣彰化地方法
    院檢察署檢察官偵查起訴。
    理  由
一、本件被告乙○○所犯係死刑、無期徒刑、最輕本刑為3年以
    上有期徒刑以外之罪，其於準備程序就前揭被訴事實為有罪
    之陳述，經受命法官告知簡式審判程序之旨，並聽取其與公
    訴人之意見後，本院認無不得或不宜改依簡式審判程序進行
    之處，爰依刑事訴訟法第273條之1第1項、第284條之1，裁
    定本案由受命法官獨任進行簡式審判程序，合先敘明。
二、訊據被告乙○○對於上開事實坦承不諱，核與證人即被害人
    丙○○○、甲○○於警詢中證述之情節相符，並有照片7張
    附卷可稽，足徵被告之任意性自白與事實相符，可以採信。
    本件事證明確，被告犯行洵堪認定，應予依法論科。
三、核被告乙○○所為，均係犯刑法第320條第1項之竊盜罪。被
    告就附表編號五所示犯行，與真實姓名年籍不詳、綽號「阿
    吉」之成年男子，有犯意聯絡及行為分擔，為共同正犯。被
    告所為如附表所示5次竊盜犯行，犯意各別，行為互異，應
    予分論併罰。被告有如事實欄所述前科及執行紀錄，有臺灣
    彰化地方法院檢察署刑案資料查註紀錄表、臺灣高等法院被
    告前案紀錄表各1份在卷可考，其於5年以內故意再犯本件有
    期徒刑以上之5罪，均為累犯，應各依刑法第47條第1項之規
    定，加重其刑。爰審酌被告曾因毒品、搶奪、竊盜等案件經
    法院判處罪刑確定之素行，有臺灣高等法院被告前案紀錄表
    1份存卷可考，仍不思循正途以獲取個人所需，反於前案甫
    執行完畢，因一時貪念，圖以行竊手段，獲取非法利益，及
    其犯罪動機、目的、手段、所竊取之財物價值、對被害人所
    生損害暨犯後坦承犯行之態度等一切情狀，分別量處如主文
    所示之刑，並定其應執行之刑，以示懲儆。另起訴意旨雖以
    被告甫因前案執行完畢出監，且尚有徒刑待執行，隨即再犯
    本件竊盜犯行，足見被告已有犯罪習慣，請求諭知被告應於
    刑之執行前令入勞動場所強制工作，然保安處分係對受處分
    人將來之危險性所為拘束其身體、自由等之處置，以達教化
    與治療之目的，為刑罰之補充制度。本諸法治國家保障人權
    之原理及刑法之保護作用，其法律規定之內容，應受比例原
    則之規範，使保安處分之宣告，與行為人所為行為之嚴重性
    、行為人所表現之危險性，及對於行為人未來行為之期待性
    相當，司法院大法官會議釋字第471號解釋文闡述至明。觀
    諸被告於本案中之竊盜犯行，其所竊得財物之價值及其使用
    之竊盜手法，本院認其行為表現之嚴重性、危險性應非達於
    無可容忍之程度。雖被告先前已有多次財產犯罪之紀錄，且
    於前案執行完畢後再次蹈犯刑章，然此情節已為本院量刑時
    予以審酌，詳如前述，且經由本案有期徒刑之適當執行後，
    尚非全然不能對其產生矯正策勵之影響，就被告未來發展仍
    具可期待性。準此，本院認被告尚無宣告強制工作之必要，
    附此敘明。
據上論斷，應依刑事訴訟法第273條之1第1項、第299條第1項前
段，刑法第320條第1項、第47條第1項、第51條第5款，刑法施行
法第1條之1，判決如主文。
本案經檢察官莊佳瑋到庭執行職務。
中    華    民    國    97    年    3     月    31    日
                  刑事第二庭         法  官   尚安雅
以上正本證明與原本無異。
如不服本判決，應於判決送達後10日內，向本院提出上訴書狀，
上訴書狀應「敘述具體上訴理由」，並按他造當事人之人數附繕
本。「切勿逕送上級法院」。
告訴人或被害人對於判決如有不服具備理由請求檢察官上訴者，
其上訴期間之計算係以檢察官收受判決正本之日期為準。
中    華    民    國    97    年    4    月     3     日
                                     書記官   陳佳宏
附錄本案論罪科刑法條全文：
中華民國刑法第320條
（普通竊盜罪、竊佔罪）
意圖為自己或第三人不法之所有，而竊取他人之動產者，為竊盜
罪，處 5 年以下有期徒刑、拘役或 5 百元以下罰金。
意圖為自己或第三人不法之利益，而竊佔他人之不動產者，依前
項之規定處斷。
前二項之未遂犯罰之。
附表：
┌──┬────┬─────┬────┬──────────────────┬─────┐
│編號│ 時  間 │地     點 │被 害 人│      竊盜方式及所得財物（新臺幣）  │ 應處罪刑 │
│    │（民國）│          │        │                                    │          │
├──┼────┼─────┼────┼──────────────────┼─────┤
│ 一 │96年10月│彰化縣和美│丙○○○│騎乘車號LIR-992號重型機車至左揭地點 │乙○○犯竊│
│    │21日15時│鎮○○路  │        │，徒手竊取丙○○○所有放置在該處庭院│盜罪，累犯│
│    │許      │352號     │        │旁之鋁門2面及鋁門柱1支，得手後以上開│，處有期徒│
│    │        │          │        │機車載至彰化縣彰化市○○路91號資源回│刑肆月。  │
│    │        │          │        │收場變賣，得款300元花用殆盡。       │          │
├──┼────┼─────┼────┼──────────────────┼─────┤
│ 二 │96年10月│ 同  上   │ 同  上 │騎乘上開機車至左揭地點，徒手竊取陳張│乙○○犯竊│
│    │22日15時│          │        │碧玉所有放置在該處庭院旁之鋁門2面， │盜罪，累犯│
│    │許      │          │        │得手後以上開機車載至彰化縣彰化市寶聖│，處有期徒│
│    │        │          │        │路91號資源回收場變賣，得款600元花用 │刑肆月。  │
│    │        │          │        │殆盡。                              │          │
├──┼────┼─────┼────┼──────────────────┼─────┤
│ 三 │96年10月│ 同  上   │ 同  上 │騎乘上開機車至左揭地點，徒手竊取陳張│乙○○犯竊│
│    │23日15時│          │        │碧玉所有放置在該處儲藏室之鋁塊5塊， │盜罪，累犯│
│    │許      │          │        │得手後以上開機車載至彰化縣彰化市寶聖│，處有期徒│
│    │        │          │        │路91號資源回收場變賣，得款700元花用 │刑肆月。  │
│    │        │          │        │殆盡。                              │          │
├──┼────┼─────┼────┼──────────────────┼─────┤
│ 四 │96年10月│ 同  上   │ 同  上 │騎乘上開機車至左揭地點，徒手竊取陳張│乙○○犯竊│
│    │23日16時│          │        │碧玉所有放置在該處廚房內之鋁塊5塊， │盜罪，累犯│
│    │許      │          │        │得手後以上開機車載至彰化縣彰化市寶聖│，處有期徒│
│    │        │          │        │路91號資源回收場變賣，得款900元花用 │刑肆月。  │
│    │        │          │        │殆盡。                              │          │
├──┼────┼─────┼────┼──────────────────┼─────┤
│ 五 │97年1月 │彰化縣彰化│ 甲○○ │因真實姓名年籍不詳、綽號「阿吉」之成│乙○○共同│
│    │15日14時│市○○路2 │        │年男子見左揭地點放置有電纜線1捲，遂 │犯竊盜罪，│
│    │許      │段10巷31號│        │告知乙○○，並與乙○○共同基於意圖為│累犯，處有│
│    │        │          │        │自己不法所有之犯意聯絡，由乙○○騎乘│期徒刑肆月│
│    │        │          │        │上開機車至左揭地點，徒手竊取甲○○所│。        │
│    │        │          │        │有放置在該處之電纜線1捲（重約30公斤 │          │
│    │        │          │        │），得手後將竊得之電纜線1捲交付「阿 │          │
│    │        │          │        │吉」處理，「阿吉」並給付500元予陳世 │          │
│    │        │          │        │雄。                                │          │
└──┴────┴─────┴────┴──────────────────┴─────┘


司法院資訊處製作；財團法人民間司法改革基金會備份。
